臺灣高雄地方法院刑事判決　　　　　 100年度審訴字第3326號
公　訴　人　臺灣高雄地方法院檢察署檢察官
被　　　告　翁勝利
上列被告因違反槍砲彈藥刀械管制條例案件，經檢察官提起公訴
（100 年度偵字第23721 號），被告於本院準備程序進行中，就
被訴事實為有罪之陳述，經合議庭裁定由受命法官獨任依簡式審
判程序審理，判決如下：
    主  文
翁勝利犯非法寄藏子彈罪，累犯，處有期徒刑壹年，併科罰金新
臺幣拾伍萬元，罰金如易服勞役，以新臺幣壹仟元折算壹日。扣
案之子彈共拾柒顆沒收。
    事實及理由
一、本件被告翁勝利所犯係死刑、無期徒刑、最輕本刑為3 年以
    上有期徒刑以外之罪，其於準備程序進行中就前揭被訴事實
    為有罪之陳述，經受命法官告知簡式審判程序之旨，並聽取
    當事人之意見後，本院合議庭認無不得或不宜改依簡式審判
    程序進行之情形，爰依刑事訴訟法第273 條之1 第1 項、第
    284 條之1 規定，裁定由受命法官獨任進行簡式審判程序。
    又本件所引屬於審判外陳述之傳聞證據，依同法第273 條之
    2 規定，不受第159 條第1 項關於傳聞法則規定之限制，依
    法有證據能力，均合先敘明。
二、本件犯罪事實及證據，除犯罪事實欄首段補充「翁勝利前於
    民國99年間，因妨害自由案件，經本院以100 年度簡字第72
    0 號簡易判決判處有期徒刑3 月確定，於100 年5 月4 日易
    科罰金執行完畢」；證據部分補充「被告於本院審理中之自
    白」外，餘均引用檢察官起訴書之記載（詳如附件）。
三、按寄藏與持有，均係將物置於自己實力支配之下，但「寄藏
    」之受人委託代為保管，其保管之本身所為之「持有」，既
    係「寄藏」之當然結果，法律上自宜僅就「寄藏」行為為包
    括之評價，不應另就「持有」予以論罪（最高法院74年臺上
    字第3400號判例參照），故被告持有上開子彈之行為，係「
    寄藏」之當然結果，不另論罪。是核被告所為，係犯槍砲彈
    藥刀械管制條例第12條第4 項之非法寄藏子彈罪。又被告自
    96、97年間至100 年8 月8 日為警查獲時止，寄藏上開子彈
    之犯行，係為繼續犯，應僅論以一罪。被告前於99年間，因
    妨害自由案件，經本院以100 年度簡字第720 號簡易判決判
    處有期徒刑3 月確定，於100 年5 月4 日易科罰金執行完畢
    等情，等情，有臺灣高等法院被告前案紀錄表1 份在卷可憑
    ，其受徒刑執行完畢後，5 年以內故意再犯本件有期徒刑以
    上之罪，為累犯，應依法加重其刑。爰審酌被告明知非法持
    有、寄藏子彈，對社會治安將造成隱藏之危害，竟仍受託保
    管，且其持有之具有殺傷力之子彈數量高達26顆，犯罪情節
    難認輕微，惟念及尚未發現其於持有子彈期間，有用以從事
    其他不法行為，且犯後坦承犯行，暨其犯罪目的、動機、手
    段、智識程度等一切情狀，量處如主文所示之刑，並就罰金
    部分諭知易服勞役之折算標準。末查，扣案之口徑9mm 制式
    子彈共10顆、非制式子彈（由金屬彈殼組合直徑9.0 ±0.5m
    m 金屬彈頭而成）共7 顆，經鑑定結果認均具有殺傷力，有
    內政部警政署刑事警察局（下稱刑事警察局）100 年9 月28
    日刑鑑字第0000000000號鑑定書在卷可稽，則上開子彈自均
    係槍砲彈藥刀械管制條例第4 條第1 項第2 款所定之彈藥，
    屬違禁物，不問屬於犯人與否，應依刑法第38條第1 項第1
    款規定宣告沒收。至經刑事警察局鑑驗時所試射之口徑9mm
    制式子彈共6 顆、非制式子彈共3 顆，經鑑定結果雖均具有
    殺傷力，惟俱已因試射而滅失，失其違禁物之性質，爰不為
    沒收之宣告。
據上論斷，應依刑事訴訟法第273 條之1 第1 項、第299 條第1
項前段、第310 條之2 、第454 條第2 項，槍砲彈藥刀械管制條
例第12條第4 項，刑法第11條前段、第47條第1 項、第38條第1
項第1 款、第42條第3 項，判決如主文。
本案經檢察官陳俊宏到庭執行職務。
中    華    民    國   100    年    12    月    15    日
                  刑事第十庭    法  官  毛妍懿
以上正本證明與原本無異。
如不服本判決應於收受送達後10日內向本院提出上訴書狀，並應
敘述具體理由；如未敘述上訴理由者，應於上訴期間屆滿後20日
內向本院補提理由書（均須按他造當事人之人數附繕本）「切勿
逕送上級法院」。
中    華    民    國   100    年    12    月    15    日
                                書記官  陳蓉柔
附錄本案論罪科刑法條：
槍砲彈藥刀械管制條例第12條
未經許可，製造、販賣或運輸子彈者，處1 年以上7 年以下有期
徒刑，併科新台幣500 萬元以下罰金。
未經許可，轉讓、出租或出借子彈者，處6 月以上5 年以下有期
徒刑，併科新台幣300 萬元以下罰金。
意圖供自己或他人犯罪之用，而犯前二項之罪者，處3 年以上10
年以下有期徒刑，併科新台幣700 萬元以下罰金。
未經許可，持有、寄藏或意圖販賣而陳列子彈者，處5 年以下有
期徒刑，併科新台幣300 萬元以下罰金。
第1 項至第3 項之未遂犯罰之。
附件：
臺灣高雄地方法院檢察署檢察官起訴書
                                    100年度偵字第23721號
    被      告  翁勝利  男  44歲（民國○○年○月○○日生）
                        住高雄市前鎮區鎮○○街395巷8號5
                          樓之1
                        居高雄市○○區○○路12號18樓
                        國民身分證統一編號：Ｚ000000000號
上列被告因違反槍砲彈藥刀械管制條例案件，已經偵查終結，認
應該提起公訴，茲將犯罪事實及證據並所犯法條分敘如下：
        犯罪事實
一、翁勝利基於寄藏具殺傷力之子彈之犯意，未經主管機關許可
    ，於民國96、97年間，在高雄縣大寮鄉（現已改制為高雄市
    大寮區）某地，受真實姓名年籍不詳、綽號「大胖文」之成
    年男子委託，代為保管具殺傷力之制式子彈（口徑9MM ）16
    顆、非制式子彈（口徑9MM 正負0.5MM ）10顆，並將之藏放
    在其高雄市○○區○○路12號18樓住處房間衣櫥內。嗣於
    100 年8 月8 日16時5 分許，為警持搜索票在上址查獲，並
    扣得上揭子彈，始悉上情。
二、案經高雄市政府警察局小港分局報告偵辦。
        證據並所犯法條
一、證據清單及待證事實：
┌──┬───────────┬────────────┐
│編號│證據名稱              │待證事實                │
├──┼───────────┼────────────┤
│ 1  │被告翁勝利於警詢及偵查│被告全部犯罪事實。      │
│    │中之自白。            │                        │
├──┼───────────┼────────────┤
│ 2  │搜索、扣押筆錄、扣押物│同上。                  │
│    │品目錄表、照片5張、扣 │                        │
│    │案子彈26顆。          │                        │
├──┼───────────┼────────────┤
│ 3  │內政部警政署刑事警察局│扣案子彈均具殺傷力之事實│
│    │100年9月28日刑鑑字第  │。                      │
│    │0000000000號鑑定書1份 │                        │
│    │。                    │                        │
└──┴───────────┴────────────┘
二、核被告所為，係違反槍砲彈藥刀械管制條例第12條第4項之
    未經許可寄藏子彈罪嫌。扣案之子彈17顆（制式子彈10顆、
    非制式子彈7顆）屬違禁物，請依刑法第38條第2項、第1項
    第1款之規定宣告沒收。至扣案其餘9顆子彈（制式子彈6顆
    、非制式子彈3顆）業經鑑定機關採樣試射，雖可擊發而認
    具殺傷力，惟既經試射擊發喪失子彈效用，已非違禁物，爰
    不予聲請宣告沒收。
三、依刑事訴訟法第251條第1項提起公訴。
  此  致
臺灣高雄地方法院
中    華    民    國   100    年    10    月    8     日
                              檢  察  官  何  景  東
                              檢  察  官  高  志  程